Inventaris van archieven van onderdelen behorende tot het Korps Mariniers, (1940) 1945-1986
Nationaal Archief, Den Haag
- HET ARCHIEF VAN HET HOOFDKWARTIER., 1.
  - STUKKEN BETREFFENDE BIJZONDERE ONDERWERPEN., 1.2
    - Organisme., 1.2.1
      - Materieel., 1.2.1.07
        - Onderscheidingstekenen en tenuen., 1.2.1.07.5
          - Stukken betreffende een wijziging van de persoonlijke uitrusting van met name het tenue voor adelborsten., 1976-1977; 241; 1 omslag
          - Stukken betreffende het dragen van de draagspeld voor scherpschutter der Koninklijke Landmacht door personeel van het Korps Mariniers., 1977; 263; 1 omslag
          - Stukken betreffende het niet verstrekken van avondtenues aan leden van de Marinierskapel., 1978-1982; 273; 1 omslag
        - Communicatiemiddelen., 1.2.1.07.6
          - Nota betreffende de voorraad aan verbindingsmaterieel van de mariniers in Nederlands Nieuw-Guinea., 1953; 114; 1 stuk
          - Instructies voor de officier der Mariniers tewerkgesteld bij het Marine Elektronisch Bedrijf te Oegstgeest., 1953-1964; 86; 1 omslag
          - Stukken betreffende het doen van voorstellen tot wijziging en aanvulling van het Voorschrift Signalen., 1954-1956; 43; 1 omslag
          - Stukken betreffende het gebruik van de verbindingsmiddelen en pyrotechnische middelen in verband met de reorganisatie van de Verbindingsdienst in Nederlands Nieuw-Guinea., 1955-1961; 839; 1 omslag
          - Stukken betreffende de herverdeling van mobiele verbindingsapparatuur bij het Korps Mariniers., 1970-1972; 911; 1 omslag
          - Stukken betreffende het onderzoek naar de radio-actieve straling van lichtgevende verf op aansluitstekkers van de veldtelefooncentrale SB18GT., 1971-1972; 792; 1 omslag
          - Stukken betreffende het opnemen van procedures in de verzameling voorschriften oorlogsvoorbereiding (VOV's) met betrekking tot de door radiobedienaars toe te passen elektronische contra contra middelen bij het optreden van opzettelijke storing en vijandelijke misleiding., 1977; 985; 1 omslag
          - Stukken betreffende de totstandkoming van de stafeis met betrekking tot de vervanging van radioapparatuur van de amfibische sectie., 1979; 274; 1 omslag
      - Personeel., 1.2.1.08
        - Indiensttreding, plaatsing en uitdiensttreding., 1.2.1.08.1
          - Instructie voor de chef van het Bureau Plaatsingen., 1950; 9; 1 stuk
          - Stukken betreffende het analyseren van de motieven tot ontslag na 3 maanden proeftijd van beroepsrecruten bij het Korps Mariniers., 1953-1964; 155; 1 omslag
          - Circulaires houdende korpsorders van blijvende aard betreffende de overgang in beroepsdienst en wederindiensttreding., 1955-1965; 68; 1 omslag
          - Stukken betreffende het uitgeven van een concept-korpsorder van blijvende aard met betrekking tot de geneeskundige geschiktheid van personeel voor een parate compagnie., 1963; 916; 1 omslag
          - Stukken betreffende het aannemen van adelborsten., 1969; 980; 1 omslag
          - Stukken betreffende de plaatsing van mariniers in een vlootfunctie., 1971; 984; 1 omslag
          - Stukken betreffende het afwijzen van de overweging tot het aanpassen van de personeelstechnische keuringseisen bij de plaatsing van personeel in het opleidingspeleton van de BBE, naar aanleiding van een ongeval met abseilen vanuit een helicopter., 1977; 925; 1 omslag
          - Rapportage met begeleidend schrijven van de Werkgroep Fysieke Geschiktheidseisen voor het personeel van het Korps Mariniers., 1981; 288; 1 omslag
          - Richtlijnen ten aanzien van de operationele leeftijdsgrens voor plaatsing van personeel bij een operatieve inzet in gevechtssituaties en in vredestijd., 1983; 834; 1 omslag
          - Stukken betreffende de nieuwe regeling voor het afmelden bij de commandant van het Korps Mariniers voor officieren en schepelingen die met leeftijdsontslag gaan of op andere wijze de dienst verlaten., 1984; 826; 1 omslag
        - Uitzending., 1.2.1.08.2
          Zie ook 289
          - Stukken betreffende Nederlands Nieuw-Guinea en de Nederlandse Antillen., 1954-1973; ---; 3 omslagen
            - Nederlands Nieuw-Guinea en de Nederlandse Antillen. 1954-1973, ---
              - De langdurige inzetbaarheid van beroepsmariniers jonger dan 18 jaar, 1954-1973, 44
                Nieuw-Guinea en de Nederlandse Antillen
              - De selectie van mariniers, 1958, 36
                NNG en antillen
            - De aflossing van schepelingen op de Nederlandse Antillen, 1955-1960, 960
          - Circulaire houdende een ontwerp-korpsorder van blijvende aard betreffende het inenten tegen infectieziekten bij het uitzenden naar gebieden buiten Nederland., 1956; 90; 1 stuk
          - Stukken betreffende de Verenigde Naties., 1958-1979; ---; 1 pak, 1 omslag
            - De bevindingen van de tijdelijke militaire waarnemers tijdens hun verblijf in het Midden-Oosten, 1958-1979, 97; pak
              Met 3 kaarten
            - Het totstandkomen van instructies voor de inzet van waarnemers en marinierseenheden voor operaties, 1965-1971, 175
          - Stukken betreffende de herziening van het operatieplan 'Zeester'', houdende de afvoer van personeel en materieel van naar overzee uit te zenden eenheden bij algemene mobilisatie., 1962-1966; 869; 1 omslag
          - Stukken betreffende de verlenging van de duur van de eerste oefening bij de uizending van de officieren der mariniers., 1977-1982; 260; 1 omslag
          - Stukken betreffende de totstandkoming van richtlijnen voor de terugkeer van personeel en goederen uit Noorwegen., 1981; 289; 1 omslag
          - Stukken betreffende het verbeteren van de coördinatie met betrekking tot de nazorg van Koninklijke Marine-personeel en de naaste betrekkingen van dit personeel., 1982; 293; 1 omslag
          - Stukken betreffende de regeling voor de medische repatriëring van mariniers vanuit het buitenland naar Nederland., 1984; 831; 1 omslag
        - Opleidingen., 1.2.1.08.3
          Zie voor de instelling, ontwikkeling, reorganisatie en opheffing van de opleidingsinstituten rubriek 1.2.1.01
          - Stukken betreffende de organisatie, opleiding, taak en werkzaamheden van de Inlichtingendienst Hoofdkwartier Korps Mariniers., 1946-1949; 794
          - Stukken betreffende verbindingsopleidingen., 1948-1979; ---; 1 pak, 2 omslagen
            - Het ontwikkelen, vaststellen en evalueren van cursussen en opleidingen voor het personeel van de Verbindingsdienst, 1948-1959, 13; pak
            - Het toepassen van zowel de Amerikaanse als de Britse methode bij het geven van lessen over verbindingen, 1951, 118
            - Het onderzoek naar de taken, de opbouw en de opleidingen van het dienstvak Mariniersverbindingsdienst, 1971-1972, 927
            - Het voorbereiden en samenstellen van een cursus verbindingsapparatuur Korps Mariniers in gebruik op de Nederlandse Antillen, 1979, 277
          - Stukken betreffende de opleiding van beroepsrecruten van het Korps Mariniers., 1950-1951; 983; 1 omslag
          - Stukken betreffende chauffeursopleidingen., 1950-1984; ---; 5 omslagen
            - Het evalueren en wijzigen van de opleiding tot chauffeur, 1950-1961, 146
            - De plannen voor de opheffing van de chauffeursopleiding Marine Opleidingskamp te Hilversum, 1953-1955, 838
            - Opleidingseisen voor de rubberbootbestuurders, 1956-1966, 122
            - Het wijzigen van de opleiding tot Landing Craft Amphibious-bestuurder (LCA), 1968-1979, 201
            - Het wijzigen en het evalueren van de opleiding chauffeur sneeuwvoertuig BV 202, 1980-1984, 237
          - Voorstellen tot aanvulling en wijziging van de voorlopige voorschriften betreffende de examens van schepelingen (VVKM.2)., 1951; 116; 1 stuk
          - Stukken betreffende algemene sportopleidingen., 1953-1984; ---; 5 omslagen
            - Het vaststellen van de opleiding tot hulpsportinstructeur, 1953-1969, 153
            - De eventuele invoering van militaire lichamelijke vaardigheidsproeven, 1956-1957, 973
            - Het herzien van de opleiding voor dienstplichtige sportinstructeurs met het CIOS-diploma, 1965-1969, 193
            - Het wijzigen en aanvullen van de leerplannen voor de opleiding Instructeur Fysieke Training, 1980-1984, 283
            - De uitwerking van de conclusies over de zin van sportkeuringen bij het Korps Mariniers, 1983-1984, 830
          - Circulaires met richtlijnen en bekwaamheidseisen voor de amfibische opleiding bij het Amphibisch Oefenkamp Texel., 1954-1958; 47; 1 omslag
          - Circulaires met richtlijnen voor de basisopleiding zeemilicien-marinier., 1954-1964; 54; 1 omslag
          - Stukken betreffende officiersopleidingen., 1954-1983; ---; 6 omslagen
            - Het herzien van de opleiding tot officier der mariniers, 1954-1955, 41
            - Het bepalen van de jaarlijkse sterkte van de Aspirant Reserve Officieren-opleiding, 1955-1958, 893
            - Het evalueren van de opleidingen tot Nucleair, Bacteriologisch en Chemisch (NBC)-officier, 1959-1976, 154
            - Het herzien van de opleiding tot beroepsofficier der mariniers bij het Koninklijk Instituut voor de Marine, 1961-1969, 37
            - De opleiding van beroepsofficieren voor het Korps Mariniers, 1964, 981
            - De vernieuwingen in de opleiding tot officier der mariniers, 1983, 833
          - Stukken betreffende schietopleidingen., 1955-1963; ---; 3 omslagen
            - De wijzigingen en aanvullingen van het voorontwerp houdende een voorschrift met betrekking tot de schietopleiding met het geweer, 1955-1958, 72
            - Het instellen van het brevet meesterscherpschutter en het brevet scherpschutter, 1955-1963, 73
            - Korpsorders van blijvende aard betreffende de voor wapens vereiste kennis en bedrevenheid bij plaatsing op een korpsschool, 1956-1963, 80
          - Stukken betreffende onderofficiersopleidingen., 1955-1984; ---; 2 omslagen, 1 stuk
            - Het aanpassen van de richtlijnen voor de korpsschool voor sergeanten en korporaals, 1955-1974, 60
            - Korpsorder van blijvende aard met bijlagen betreffende de regeling van het examen voor de sergeant-majoor der mariniers, 1966, 157
            - Eindrapportage na het doorlopen van de onderofficiersopleiding tot onderofficier van de mariniers algemeen (KOVBA 115), 1984, 828; stuk
          - Stukken betreffende de bepaling waarbij door beroepsmariniers tijdens hun opleiding geen transportbepakking mag worden gedragen., 1956; 965; 1 omslag
          - Stukken betreffende de totstandkoming van richtlijnen voor de opleiding tot chauffeur, automonteur en examinator van schepelingen in opleiding bij de Koninklijke Landmacht., 1956-1959; 66; 1 omslag
          - Stukken betreffende duikopleidingen., 1959-1970; ---; 1 pak, 1 omslag
            - Het ontwikkelen van de kikvorsopleiding, 1959-1970, 129; pak
            - De opleiding tot kikvorsman voor mariniers, 1961, 855
          - Stukken betreffende het stellen van richtlijnen voor de opleiding tot specialist op het gebied van Atomaire, Bacteriologische en Chemische oorlogsvoering (ABC)., 1960-1963; 158; 1 omslag
          - Stukken betreffende parachutistenopleidingen., 1961-1970; ---; 2 omslagen
            - Het evalueren en het ontwikkelen van de opleiding tot parachutist, 1961-1970, 167
            - De beschouwingen ten aanzien van de parachutistenspecialisatie bij het Korps Mariniers, 1966, 864
          - Stukken betreffende het ontwikkelen van een voorschrift voor de opleiding tot kajakverkenner., 1965-1967; 196; 1 omslag
          - Stukken betreffende het vaststellen en ontwikkelen van de opleiding tot patrouillelid bij de Marine Patrouille., 1965-1984; 151; 1 omslag
          - Stukken betreffende het ontwikkelen van de opleiding tot infanteriepionier bij de Genieschool van de Koninklijke Landmacht., 1968-1970; 149; 1 omslag
          - Stukken betreffende het wijzigen van het Voorschrift Selectie, Keuring en Herkeuring voor een aantal bijzondere opleidingen en aantekeningen van vakbekwaamheid (KOVBA 1219)., 1969; 169; 1 omslag
          - Stukken betreffende het vertalen van het prospectus ''Oriëntering'' welke gebruikt gaat worden ter ondersteuning van militaire opleidingen en trainingen., 1969-1970; 209; 1 omslag
          - Stukken betreffende de aanvulling en de wijziging van de bekwaamheidseisen voor toekenning van kwaliteitsnummers, een weergave in cijfers van een groep overeenkomstige specialistische bekwaamheden., 1971-1984; 213; 1 omslag
          - Stukken betreffende de te volgen procedure en de training voor het overleven bij het te water raken van helikopters., 1973-1975; 238; 1 omslag
          - Leerplan bestemd voor de Bijzondere Bijstands Eenheid (BBE) Korps Mariniers., 1974; 753; 1 stuk
          - Memo inzake de het vaststellen van de behoefte aan materieel en opleidingen op het gebied van de elektronische oorlogvoering van het Korps Mariniers., 1975; 788
          - Stukken betreffende de opleiding voor het brevet ''afstandswaarnemer'' voor personeel van het Korps Mariniers., 1975-1976; 982; 1 omslag
          - Vergaderstukken van de Stuurgroep Vorming en Opleiding Korps Mariniers., 1975-1984; ---; 2 pakken
            - 1975-1980, 230
            - 1983-1984, 231
          - Stukken betreffende het bekendmaken van de opzet en het doel van de cursus Team Training Mariniers., 1979-1980; 266; 1 omslag
          - Stukken betreffende het bewaken van het niveau van de ski-opleiding., 1979-1980; 278; 1 omslag
          - Stukken betreffende de regeling inname leerboeken "English for Marines"., 1979-1982; 200; 1 omslag
          - Stukken betreffende het ontwikkelen en evalueren van de cursus voor het anti-tank wapensysteem type Dragon., 1979-1982; 255; 1 omslag
          - Stukken betreffende de wijziging van het leerplan voor de Pré-commando opleiding., 1981; 226; 1 omslag
          - Nota met bijlagen inzake de toekomst van de bevorderingsgroep I voor wat betreft de omscholing en plaatsing in een opleiding van het personeel van het Korps Mariniers., 1983; 823; 1 stuk
          - Stukken betreffende de intrekking van KOVBA 111 houdende de bereidheidsverklaring voor mariniers die zich hiermee verplichten deel te blijven uitmaken van het beroepspersoneel gedurende hun opleiding., 1984; 825; 1 omslag
          - Stukken betreffende de totstandkoming van richtlijnen met betrekking tot de examenregeling voor opleidingen binnen het Korps Mariniers., 1984; 829; 1 omslag
        - Personeelszorg, arbeidsvoorwaarden en rechtspositieregelingen., 1.2.1.08.4
          - Instructie voor de chef van het Bureau Personele Zaken., 1950; 8; 1 stuk
          - Instructie voor het hoofd van de Onderafdeling Schepelingen., 1950; 11; 1 stuk
          - Stukken betreffende salariëring en premies., 1951-1984; ---; 3 omslagen
            - De vaststelling van de salarisregeling voor marinepersoneel in Suriname, 1951, 309
            - De toepassing van het Premiebesluit Nederlands Nieuw-Guinea, 1958-1959, 94
            - Een toelichting op de uitvoeringsregeling voor toekenning van een toelage voor mountainleaders (KOVBA 406), 1984, 827
          - Stukken betreffende het bijwonen van godsdienstoefeningen door met streng arrest gestraften., 1954; 61; 1 omslag
          - Stukken betreffende het vaststellen van richtlijnen voor de beperking van het alcoholgebruik., 1954-1967; 234; 1 omslag
            Zie ook inv. nr. 264
          - Stukken betreffende verlofregelingen., 1954-1980; ---; 3 omslagen
            - Het wijzigen en aanvullen van verlofregelingen, 1954-1973, 42
            - De aanvulling op het voorschrift voor dienstplichtige mariniers met betrekking tot de regeling van groot verlof, 1972-1975, 212
            - De toepassing van de regeling voor het verlenen van prestatieverlof in verband met het voldoen aan vaardigheidsproeven met een militair karakter, 1975-1980, 246
          - Stukken betreffende vaststelling, wijziging en aanvulling van de Korpsorder van blijvende aard met betrekking tot de passagiers- en permissieregeling., 1956-1970; 84; 1 omslag
          - Stukken betreffende de gezondheid en de veiligheid van personeelsleden., 1956-1984; ---; 3 omslagen
            - Korpsorders van blijvende aard houdende veiligheidsmaatregelen tegen ongevallen te water, 1956, 85
            - Korpsorders van blijvende aard betreffende het gebruik van oorbeschermers bij schietoefeningen, 1956-1968, 79
            - De aanbieding van het verslag over de tandheelkundige verzorging van de 1e Amfibische Gevechtsgroep tijdens de koudweertraining in Noorwegen, 1981, 931
            - Het onderzoek naar de fysieke belasting en de belastbaarheid van de marinier in zijn operationeel functioneren, 1984, 771
          - Stukken betreffende het voorbereiden van het wijzigen van het voorschrift inwendig dienst (VVKM 130) met betrekking tot de personeelszorg., 1958-1972; 112; 1 omslag
          - Stukken betreffende het bepalen van de leeftijdsgrens voor pensioen van het personeel., 1964; 891; 1 omslag
          - Stukken betreffende de bijzondere bevorderingseisen bij de Verbindingsdienst (KOVBA 1267)., 1980; 978; 1 omslag
          - Stukken betreffende de vrijstelling van wachtdiensten beneden de rang van officier vanaf 48 jaar en officieren vanaf 49 jaar., 1981-1982; 929; 1 omslag
          - Stukken betreffende het leveren van commentaar op het ontwerp van de Handleiding Militair Tuchtrecht., 1982; 268; 1 omslag
          - Stukken betreffende het verbeteren van de coördinatie met betrekking tot de nazorg van Konklijke Marine-personeel en de naaste betrekkingen van dit personeel., 1982; 293
          - Stukken betreffende het geven van opmerkingen op de nota van de staatssecretaris over de de problematiek bij de toepassing van arbeidstijdverkorting., 1983; 294; 1 omslag
        - Administratie., 1.2.1.08.5
          - Stukken betreffende het onderzoek naar de juistheid en de volledigheid van een lijst van gesneuvelde mariniers in de periode 1945 - 1949., 1955-1956; 65; 1 omslag
          - Stukken betreffende de totstandkoming van korpsorders van blijvende aard met betrekking tot de classificatie van personeel door middel van kwaliteits- en functienummers., 1956-1974; 83; 1 omslag
          - Stukken betreffende een order van blijvende aard met betrekking tot het invullen van schietresultaten (Kovba 1270)., 1979; 930; 1 omslag
          - Stukken betreffende het registreren van herinneringsvoorwerpen en eigendommen van de Stichting Korpsbezit., 1982-1984; 297; 1 omslag
          - Stukken betreffende het vervallen van de peletonsbladen in gebruik bij operationele eenheden en opleidingen als personeelsadministratie., 1983-1984; 276; 1 omslag
        - Functiebeschrijving en functie-eisen., 1.2.1.08.6
          - Stukken betreffende het wijzigen van de tekst van de leidraad voor schepelingen die met gezag worden bekleed., 1954-1957; 121; 1 omslag
          - Stukken betreffende het vaststellen van de positie van ongegradueerde ploeg- en peletonscommandanten., 1959; 131; 1 omslag
          - Stukken betreffende het doen van voorstellen en het plaatsen van opmerkingen betreffende het voorontwerp van een handleiding voor stafofficieren., 1960; 163; 1 omslag
          - Stukken betreffende de vaststelling van de status van de officieren van Antilliaanse afkomst., 1975-1976; 807; 1 omslag
          - Stukken betreffende het opstellen van een functie-omschrijving voor een commandant., 1976; 239; 1 pak
          - Stukken betreffende de vaststelling van de bekwaamheidseisen voor de benoeming tot officier der mariniers., 1978; 253; 1 omslag
          - Stukken betreffende het verzoek tot goedkeuring van de bekwaamheidseisen voor marinier algemeen kortverband vrijwilliger., 1979; 254; 1 omslag
          - Stukken betreffende de aanbieding van de taakomschrijving voor instructeurs begeleider aan de commandant van de Van Ghentkazerne., 1984; 818; 1 omslag
        - Toekennen onderscheidingen en herinneringskruis., 1.2.1.08.7
          - Stukken betreffende de voordracht tot toekenning voor een ereteken vanwege de loffelijke houding van personeel van het Korps Mariniers in Japans krijgsgevangenschap., 1949; 935; 1 omslag
          - Staat met begeleidend schrijven van militaire eerbeloningen die zijn verleend aan mariniers voor heldendaden gedurende de meidagen van 1940., 1960; 160; 1 omslag
            Opmerkingen: eerbeloningen en geen eerbetoningen
          - Stukken betreffende het uitreiken van het Nieuw-Guinea herinneringskruis., 1962-1963; 171; 1 omslag
        - Sport, wedstrijden en ontspanning., 1.2.1.08.8
          - Bekendmaking over het bezoek en de toegang van de ''Marineclub''., 1956; 974; 1 stuk
          - Stukken betreffende het herzien van de marine schietkampioenschappen., 1959-1965; 134; 1 omslag
          - Stukken betreffende de wijziging van de voorschriften ten aanzien van de schietvaardigheid bij de marineschietkampioenschappen., 1973-1975; 236; 1 omslag
          - Stukken betreffende de deelname aan de Cambrian March Patrol competition gehouden op 10 - 14 oktober te Wales., 1984; 767; 1 omslag
      - Inspecties., 1.2.1.09
        - Nota's van de Commissie voor Doelmatigheidsinspectie waarin de personeelbezetting van de diverse onderdelen van het Korps Mariniers wordt beoordeeld., 1947-1948; 1041
        - Nota's betreffende de bevindingen van bezoeken aan de kampen Oirschot en Schattenberg., 1949; 300; 1 omslag
        - Stukken betreffende het inspecteren van de auto-reparatiewerkplaatsen binnen de Koninklijke Marine., 1950-1960; 148; 1 omslag
        - Stukken betreffende de aanbieding van het rapport over het bezoek van de luitenant-kolonel der Mariniers aan Indonesië., 1951; 941; 1 omslag
        - Verslagen van controle-bezoeken van de commandant van het Korps Mariniers., 1952-1964; ---; 2 omslagen
          - Nederlandse Antillen, 1952-1964, 852
          - Nederlands Nieuw-Guinea, 1959-1962, 851
        - Stukken betreffende de tot stand koming van de nieuwe circulaire voor de zeemacht inzake inspecties., 1956-1958; 133; 1 omslag
        - Verslag van een dienstreis van de kolonel der Mariniers L.J. Kortenoever naar de Nederlandse Antillen als lid van de delegatie van Minister Scholten 13 - 24 januari., 1979; 797; 1 omslag
        - Stukken betreffende een inspectie-format voor de eenheden en inrichtingen van het Korps Mariniers., 1984; 821; 1 omslag
      - Administratieve organisatie., 1.2.1.10
        - Instructies betreffende de administratieve organisatie., 1940-1945; 30; 1 pak
        - Stukken betreffende de overbrenging naar de staf en de vernietiging van archieven van de Van Braam Houckgeestkazerne., 1975-1976; 262; 1 omslag
      - Interne en externe voorlichting., 1.2.1.11
        - Stukken betreffende het leveren van een bijdrage aan de jaarboeken van de Koninklijke Marine., 1952-1977; ---; 2 omslagen
          - 1952-1967, 35
          - 1970-1977, 147
        - Stukken betreffende het vaststellen en het wijzigen van het Handboek voor de Marinier., 1961-1972; 40; 1 omslag
        - Stukken betreffende het verstrekken van gegevens met betrekking tot de training van de parate eenheden van het Korps Mariniers gebruikt voor de beantwoording van kamervragen., 1965; 861; 1 omslag
        - Informatiebulletins van de commandant van het Korps Mariniers., 1977-1982; 773; 1 pak
        - Stukken betreffende het publiceren van artikelen in het periodiek voor officieren der mariniers ''Qua Patet Orbis''., 124; 1 omslag
    - Taakuitvoering., 1.2.2
      - Tactische doctrines., 1.2.2.1
        - Stukken betreffende de instelling van de Commisie Tactische Doctrines van het Korps Mariniers met als doel het adviseren van de Commandant van het Korps Mariniers met betrekking tot te gebruiken tactische voorschriften en het toezien op de doctrines., 1983-1984; 832; 1 omslag
      - Operationele opdrachten in tijd van vrede., 1.2.2.2